臺灣高等法院交通事件裁定
　　抗　告　人
　　即受處分人　甲○○
上列抗告人因違反道路交通管理處罰條例案件，不服臺灣士林地
方法院，中華民國93年12月28日所為裁定（93年度交聲字第1607
號），提起抗告，本院裁定如下：
    主  文
抗告駁回。
    理  由
一、按高速公路交通管制規則第二十二條規定：「汽車行駛高速
    公路，於駛進收費站前，應依標誌指示預為減速慢行，並依
    標誌、號誌指示或公路警察指揮順序駛入收費車道，停車繳
    費」；持現金之駕駛人應行駛找零車道。又汽車駕駛人行駛
    於高速公路，而不遵管制規定者，處新臺幣（下同）三千元
    以上六千元以下罰鍰，道路交通管理條例第三十三條第一項
    定有明文；又汽車駕駛人有第三十三條第一項第一款之情形
    者，除依原條款處罰鍰外，記違規點數一點，道路交通管理
    處罰條例第三十三條第一項、第六十三條第一項第一款分別
    定有明文。
二、原裁定略以：異議人即受處分人甲○○於九十三年十月二日
    晚上十時二十分駕駛車號ＡＤ—０七六０號小客車，在國道
    三號公路北向四十六點五公里處樹林收費站，未依規定車道
    行駛，未持回數票而駛入回數票車道之事實，經內政部警政
    署國道公路警察局舉發，異議人雖辯稱其非故意違規云云，
    尚不足採。原處分機關依上開規定裁處三千元，並計違規點
    數一點，並無不當，本件異議為無理由，應予駁回等語。
三、抗告意旨略稱：伊依規定車道行駛，原準備回數票繳費，當
    時因未能辨識係誤持購票收據，伊並無過失等語。
四、惟查抗告人確於上揭時地駕駛車號ＡＤ—０七六０號小客車
    ，在國道三號公路北向四十六點五公里處樹林收費站，在經
    過收費站時未依規定車道行駛，無回數票而駛入收受回數票
    車道，為警查獲而舉發違規等情，為抗告人所不爭執。抗告
    人雖稱伊原準備以回數票繳費，當時因未能辨識係持票根繳
    費，伊並無過失等語。然按人民違反法律上之義務而應受行
    政罰之行為，法律無特別規定時，雖不以出於故意為必要，
    仍須以過失為其責任條件。但應受行政罰之行為，僅須違反
    禁止規定或作為義務，而不以發生損害或危險為其要件者，
    推定為有過失，於行為人不能舉證證明自己無過失時，即應
    受處罰，司法院大法官會議解釋第二七五號著有明文。查抗
    告人既未持回數票而駛入回數票車道，而遭警舉發未依規定
    車道行駛等情，為抗告人所不爭執。而國道收費站前路段及
    收費站上方均有大型標誌指示收費車道，清楚標示「回數票
    專用道」、「找零車道」，並於回數票車道豎立「不收現金
    」告示。抗告人行駛高速公路並預知將過收費站，自應事先
    備妥回數票，依指示標誌選擇行駛路線，其竟疏未注意於過
    收費站前確認是否已備妥回數票，逕持回數票購票收據而進
    入回數票專用道，為收費員發覺後始向後一位車主購買回數
    票，顯然係未依標誌指示而駛入不收現金之回數票專用車道
    ，揆諸前揭解釋文，自應依道路交通管理條例第三十三條第
    一項之規定予以處罰。抗告人辯稱其並非故意違規，而不應
    處罰等語，然查回數票與購票收據之顏色及其上字跡均不相
    同，原不難辨別，自不容抗告人空言卸責。原處分機關認定
    違規事實明確，依前開規定，裁處抗告人罰諼三千元，及計
    違規點數一點，並無不當，原裁定認其異議為無理由，應予
    駁回。並無不合，抗告人仍執陳詞提起抗告，否認違規事實
    ，其抗告無理由，應予駁回。
五、據上論結，應依道路交通案件處理辦法第26條，刑事訴訟法
    第412條，裁定如主文。
中　　華　　民　　國　　94　　年　　3 　　月　　10　　日
　　　　　　　　　交通法庭審判長法  官  陳正雄
　　　　　　　　　　　　　　　  法　官  許宗和
　　　　　　　　　　　　　　　　法　官  許錦印
以上正本證明與原本無異。
不得再抗告。
                                書記官  楊妙恩
中　　華　　民　　國　　94　　年　　3 　　月　　15　　日
